【裁判字號】    95,易,100
【裁判日期】    950525
【裁判案由】    傷害
【裁判全文】
臺灣花蓮地方法院刑事判決               95年度易字第100號
公  訴  人  臺灣花蓮地方法院檢察署檢察官
被      告  甲○○
                      弄15號.
上列被告因傷害案件，經檢察官提起公訴（95年度偵字第1552號
），本院判決如下：
    主  文
甲○○傷害人之身體，處拘役伍拾伍日，如易科罰金，以參佰元
折算壹日。
        事  實
一、甲○○與乙○○為夫妻，具有家庭暴力防治法第3條第1款所
    定之家庭成員關係，甲○○因不滿乙○○在之前隨意燒燬其
    投資股票用的文書資料，竟基於傷害他人身體之犯意，於民
    國95年 1月24日14時許，在花蓮縣吉安鄉○○村○○路○段
    151巷1弄15號住處，先用手朝乙○○頭部毆打，接著，再用
    手肘撞其胸部，並用膝蓋踢其臀部，之後再用手朝其背部毆
    打，乙○○無力反抗，被打趴倒在地，只好往戶外逃奔，尋
    求鄰人救援，甲○○見狀始罷手動粗，轉以斥罵方式為之，
    造成乙○○受有背挫傷、膝及腿之扭傷及拉傷、胸壁挫傷及
    頭部挫傷等傷害。
二、案經被害人乙○○訴由花蓮縣警察局吉安分局報告臺灣花蓮
    地方法院檢察署檢察官偵查起訴。
    理  由
一、訊之被告甲○○矢口否認有何傷害犯行，辯稱；伊並沒有動
    手毆打乙○○，也不知道其身上所受之傷害係從何而來，說
    不一定是其騎腳踏車時跌倒所致云云。經查：
（一）被告於上開時間、地點因細故憤而動手毆打乙○○，使其
      受有上開傷害之事實，業據證人乙○○於本院審理時證述
      綦詳，並有財團法人佛教慈濟綜合醫院診斷證明書 1紙在
      卷可稽（證人乙○○前於警詢中所言，概與本院證述內容
      相同，是其陳述並不具有前後不一致之情形，故認該警詢
      筆錄並無證據能力，附予敘明），而證人乙○○對於其所
      受的傷害係如何造成的，於本院中作了清清楚楚的說明，
      其證稱：「他用手打我頭部，手肘撞我的胸部、膝蓋踢我
      臀部，還有用手打我背部，從客廳打到廚房，他打的我全
      身趴在地上，之後我就報警。」等語（見本院卷第30頁）
      ，核與上開診斷書上所記載傷勢的部位均相符合，可見證
      人所述應屬實在，且再徵之其受傷部置係遍及頭部、胸部
      、背部及腳部，係分屬於人體的頭部、正面、背面及下軀
      幹等處，而受傷的原因有係因挫傷，抑有係因扭傷及拉傷
      所造，故乃為不同原因所造成，足見應為被告動手拳打腳
      踢分別攻擊乙○○時所造成，是被告所辯係乙○○自行騎
      車跌倒所致云云，委不足採信。
（二）告訴人乙○○所舉出於案發當時其逃往門外時有鄰居丙○○及戊○○曾有所見聞云云，然查，證人戊○○到庭證稱
      ：伊當時人在臺東上班，伊僅有在事後聽到其他鄰居談到
      有警察到場處理等語，並提出動力車乘務員行車日記、記
      誌紀錄簿影本 1份為憑；而證人丙○○則證稱：伊當時在
      家睡覺，發現戶外很吵，自窗外查看究竟時，有見到警車
      前來處理，但伊並不知道是發生何事，伊也沒有出外查看
      究竟等語（見本院卷第32頁），是告訴人所舉之上開證人
      雖均未目睹案發當時被告在住處門外，是如何與告訴人發
      生爭執之經過，然而，稽之當時告訴人因無力反抗，為防
      範意外，急忙報警處理，尋求警方公權力介入，試圖制止
      被告暴力行徑繼續為之，堪可認定被告與乙○○當時衝突
      是相當的激烈，業已達到或迫使乙○○必須向外尋求外援
      ，始能保障其人身安全，益可證乙○○當時確有遭到被告
      施加暴力無訛，準此，恐係案發當時乙○○人身安全正陷
      於高度危急之際，故對於在場旁觀的鄰居究係何人有所誤
      認，但並不足據證人丙○○及戊○○之不在場證詞，即率
      據採認作為被告有利之證據，亦予敘明。
（三）綜上所述，被告所辯不足採信，本案事證明確，被告犯行
      洵堪認定，應予依法論科。
二、按被告與告訴人具家庭暴力防制法第3條第1款之家庭成員關
    係，其故意實施家庭暴力行為，乃屬家庭暴力防治法第 2條
    第2項所定之家庭暴力罪。核被告所為，係犯刑法第277條第
    1 項之傷害罪。爰審酌被告前未曾受任何罪刑之宣告，有臺
    灣高等法院被告前案紀錄表 1份附卷可憑，被告身為告訴人
    之丈夫，不思理性溝通，竟習以暴力相向實值嚴懲、告訴人
    所受傷害程度，及被告犯罪後未坦承犯行，態度欠佳等一切
    情狀，量處如主文所示之刑，並諭知易科罰金之折算標準。
據上論斷，應依刑事訴訟法第299條第1項前段，刑法第277條第1
項、第41條第1項前段，罰金罰鍰提高標準條例第1條前段、第 2
條，判決如主文。
本案經檢察官丁○○到庭執行職務。
中    華    民    國    95    年    5     月    25    日
                        臺灣花蓮地方法院刑事第二庭
                            審判長法官  李  豫  雙
                                  法官  林  韋  岑
                                  法官  俞  秀  美
上列正本證明與原本無異。
如對本判決不服，應於送達後10日內，向本院提出上訴狀（應抄
附繕本）告訴人或被害人如對於本判決不服者，應具備理由請求
檢察官上訴，其上訴期間之計算係以檢察官收受判決正本之日期
為準。
                                 書記官
中    華    民    國    95    年    5     月    26    日
附錄本判決論罪之法律條文：
中華民國刑法第277條：
傷害人之身體或健康者，處三年以下有期徒刑、拘役或一千元以
下罰金。
犯前項之罪因而致人於死者，處無期徒刑或七年以上有期徒刑；
致重傷者，處三年以上十年以下有期徒刑。


司法院資訊處製作；財團法人民間司法改革基金會備份。
